# 以车和设备抵顶公司的应收账款是否应为货币性交易

提问人：williamwyp 时间：2011-03-30 18:10:01
我公司有应收A公司应收账款 50 万元，对方用 3 辆车抵顶 50 万元应收账款 1 ）该交易是否应该为货币性交易，因为应收账款属于货币性 账务处理： 借：车辆 1 车辆 2 车辆 3 贷：应收账款 2 ） 3 个车辆的各自价值有什么好的方法确定 多谢各位高人解答

回答人：chenyiwei
如果对方（债务人）处于财务困难中且你公司作出了让步的，则属于《企业会计准则第 12 号——债务重组》的规范范围；其他情况属于金融工具准则和固定资产会计准则的规范范围。但不论适用何种准则，最终的处理结果应当是类似的。即三辆车辆按照各自的公允价值入帐（一般可以到二手车市场评估，因为最终要通过二手车市场开具专用交易发票的），同时转销该应收帐款和对应的坏帐准备（如有）。车辆入帐价值总额与原应收帐款帐面价值之间的差额确认为营业外支出或者营业外收入。